【裁判字號】    98,上訴,887
【裁判日期】    980623
【裁判案由】    違反毒品危害防制條例
【裁判全文】
臺灣高等法院臺中分院刑事判決         98年度上訴字第887號
上  訴  人
即  被  告  乙○○
                    （現另案於臺灣彰化監獄彰化分監執行）
指定辯護人  丁○○  本院公設辯護人
上列上訴人因違反毒品危害防制條例案件，不服臺灣彰化地方法
院97年度訴字第3301號中華民國98年1月23日第一審判決（起訴
案號：臺灣彰化地方法院檢察署97年度偵字第6729、8005號），
提起上訴，本院判決如下：
    主  文
原判決關於附表二編號一、三至八部分及定應執行刑部分撤銷。
乙○○所犯如附表二編號一、三至八所示之罪，均累犯，各處如
附表二編號一、三至八「主文欄」所示之刑（含主刑、從刑）。
其餘上訴駁回。
上開第二項與駁回上訴部分，應執行有期徒刑貳拾壹年，扣案如
附表三編號一及附表四編號一、二所示之物均沒收銷燬之（附表
四編號二之物扣除空包裝）；扣案之供第一級毒品海洛因包裝用
之外包裝袋貳只（空包裝總重壹點壹玖公克）、供第二級毒品甲
基安非他命包裝用之外包裝袋參只及如附表三編號三、四、六、
七、十、十一所示之物均沒收；及販賣第一、二級毒品所得財物
新台幣肆萬肆仟肆佰元，如全部或一部不能沒收時，以其財產連
帶抵償之；又販賣第一級毒品所得財物茶葉壹斤，如全部或一部
不能沒收時，連帶追徵其價額。
    事  實
一、乙○○前於民國（下同）94年間，因施用第二級毒品案件，
    經本院以94年度上易字第450號判決判處有期徒刑1年2月確
    定（第一案），並於同年間，因持有第一級毒品案件，經臺
    灣彰化地方法院以94年度易字第389號判決判處有期徒刑6月
    ，如易科罰金，以銀元300元折算1日確定（第二案），再於
    同年間，因施用第二級毒品案件，經同院以94年度易字第11
    69號判決判處有期徒刑1年4月確定（第三案），上開第一、
    二、三案經臺灣彰化地方法院以96年度聲減字第1160號裁定
    分別減為有期徒刑7月、3月及8月，且第一、二案定應執行
    有期徒刑9月，與第三案（減刑後）接續執行，甫於96年7月
    20日縮刑期滿而視為執行完畢。
二、詎其仍不知悔改，與其同居女友丙○○○均明知海洛因及甲
    基安非他命業經毒品危害防制條例列為第一、二級毒品管制
    ，不得非法販賣及持有，詎其竟為圖謀厚利俾供己取得毒品
    施用，竟意圖營利，與丙○○○（經原審另案審結，上訴中
    ）共同基於販賣第一級毒品海洛因及第二級毒品甲基安非他
    命之犯意，且與丙○○○、吳居榮共同基於販賣第二級毒品
    甲基安非他命之犯意（附表二編號四至八部分），海洛因、
    甲基安非他命，先由乙○○於不詳時、地，向真實姓名年籍
    不詳、綽號「阿成」之男子高錦地購入海洛因、甲基安非他
    命後，自97年5月底起至同年7月10日止（販賣時間詳如附表
    一、二所載，附表一部分為販賣海洛因，附表二部分則為販
    賣甲基安非他命），將上開購入之海洛因摻入葡萄糖後分裝
    販賣，而甲基安非他命則直接分裝販賣，其販賣之方式為：
    乙○○及丙○○○二人共同利用門號0000000000、00000000
    00、0000000000號行動電話作為聯絡販賣第一、二級毒品之
    工具，俟如附表一、二所示之購毒者撥打上開行動電話後，
    即由乙○○或丙○○○接聽聯繫買賣交易之毒品數量、金額
    ，再由乙○○或丙○○○，或其2人將毒品交由吳居榮（附
    表二編號四至八部分，吳居榮涉嫌毒品危害防制條例案件由
    臺灣彰化地方法院檢察署檢察官另案偵辦），以一手交錢、
    一手交貨之方式，至約定地點完成海洛因及甲基安非他命交
    易之方式，販賣第一級毒品海洛因予如附表一所示之陳政彥
    、邱建華、邱宏業、林光裕等人，而販賣第二級毒品甲基安
    非他命予如附表二所示之賴秀幸、謝大郎、楊貫麟等人。
三、嗣於97年7 月17日下午4 時30分許，經警在彰化縣員林鎮○
    ○路26巷28號乙○○、丙○○○同居處執行搜索，當場查獲
    丙○○○（乙○○趁隙逃逸），並扣得如附表三所示之物；
    並於同年7 月22日上午10時20分許，在彰化縣員林鎮○○街
    144號樓梯間逮捕乙○○，扣得如附表四所示之物，始查悉
    上情。
四、案經彰化縣警察局和美分局、內政部警政署刑事警察局中部
    打擊犯罪中心報請臺灣彰化地方法院檢察署檢察官偵查起訴
    。
    理  由
壹、關於證據能力部分：
一、按所謂被告以外之人於審判外之陳述，係指被告以外之人就
    其曾經參與或見聞之事實，事後追憶並於審判外為陳述者而
    言。如被告以外之人係被告犯罪之共同正犯、共犯、相對人
    、被害人或其他關係人，而於被告實行犯罪行為時與被告為
    言詞或書面對談，且其對話之本身即係構成被告犯罪行為之
    部分內容者，因非屬其事後就曾經與聞之事實所為之追憶，
    自與審判外之陳述有間，二者不容混淆。又國家基於犯罪偵
    查之目的，對被告或犯罪嫌疑人進行通訊監察，乃係以監控
    與過濾受監察人通訊內容之方式，蒐集對其有關之紀錄，並
    將該紀錄予以查扣，作為認定犯罪與否之證據，屬於刑事訴
    訟上強制處分之一種，而監聽係通訊保障及監察法（下稱通
    保法）第13條第1 項所定通訊監察方法之一，司法警察機關
    依法定程序執行監聽取得之錄音，係以錄音設備之機械作用
    ，真實保存當時通訊之內容，如通訊一方為受監察人，司法
    警察在監聽中蒐集所得之通訊者對話，若其通話本身即係被
    告進行犯罪中構成犯罪事實之部分內容，則依前開說明，自
    與所謂「審判外之陳述」無涉，應不受傳聞法則之規範，當
    然具有證據能力（最高法院97年度台上字第1069號判決意旨
    可資參照）。是揆諸前揭說明，本判決引用為證據之監聽譯
    文，其內容係有關被告乙○○或共犯丙○○○使用00000000
    00、0000000000號行動電話與證人陳政彥、邱建華、邱宏業
    、林光裕、賴秀幸、謝大郎、楊貫麟討論購買毒品之事宜，
    係屬受監察人進行本件犯罪行為之對話內容，並非所謂被告
    或被告以外之人於審判外之陳述至明。次按，有事實足認被
    告或犯罪嫌疑人有最輕本刑為3年以上有期徒刑之罪嫌，並
    危害國家安全或社會秩序情節重大，而有相當理由可信其通
    訊內容與本案有關，且不能或難以其他方法蒐集或調查證據
    者，得發通訊監察書。通訊監察書，偵查中由檢察官依司法
    警察機關聲請或依職權核發，審判中由法官依職權核發，通
    訊保障及監察法第5條第1項第1款、第2項定有明文；而通訊
    監察錄音之譯文，僅屬依據監聽錄音結果予以翻譯之文字，
    固具文書證據之外觀，但實際上仍應認監聽所得之錄音帶或
    光碟，始屬調查犯罪所得之證物；刑事訴訟法第165條之1第
    2項所稱之證物，如其蒐證程序合法，並經合法調查，自具
    證據能力。因此檢察官如提出通訊監察錄音之譯文為其證據
    方法，實乃以其監聽所得之錄音帶或光碟，為調查犯罪所得
    之證物，法院本應依刑事訴訟法第165條之1所列之方法調查
    ，以判斷該錄音帶或光碟是否與通訊監察錄音之譯文相符。
    而監聽錄音製作之譯文，雖通常為偵查犯罪機關單方面製作
    ，然若被告或訴訟關係人對其真實性並無爭執，經法院於審
    判期日提示譯文供當事人辨認、表示意見並為辯論者，程序
    自屬適法（最高法院95年度臺上字第295號、94年度臺上字
    第4665號判決意旨參照）。查依卷附通訊監察書（97年度聲
    監字第273、291號）及其附表之記載，法官依行為時之通訊
    保障及監察法第5條第1項第1款規定核發通訊監察書，由司
    法警察執行通訊監察，其監聽錄音蒐證程序應屬合法，而上
    開監聽譯文之內容，被告乙○○及其指定辯護人、檢察官於
    本院準備程序及審理中均不爭執上開譯文內容之真實性，且
    經本院依法踐行提示上開監聽譯文之調查證據程序，足見上
    開監聽譯文自有證據能力。
二、本件於97年7月17日經警持原審法院所核發之搜索票（97年
    聲搜字1800號，見警卷第1頁），在被告乙○○位於彰化縣
    員林鎮○○里○○路26巷28號居所扣得之如附表三編號一、
    二、三、四、六、七、十、十一所示之海洛因1包、研磨機1
    台、電子磅秤1台、藥鏟6支、夾鏈袋3個、不明粉末（葡萄
    糖）6包、紅色行動電話1支、黑色兔子圖樣之行動電話1支
    （內含0000000000號SIM卡1張），及於逮捕被告乙○○時，
    在其身上所附帶搜索扣得之如附表四編號一、二所示之海洛
    因1包及甲基安非他命3包，均非屬供述證據而無傳聞法則之
    適用，且本件扣案之上開物品，均係依法定程序合法所扣得
    ，且亦與本案均具有關聯性，當有證據能力。
三、按被告以外之人於審判外之言詞或書面陳述，除法律有規定
    者外，不得作為證據；又被告以外之人於審判外之陳述，雖
    不符合同法第159條之1至第159條之4規定，但經當事人於審
    判程序同意作為證據，法院審酌該言詞陳述或書面陳述作成
    時之情況，認為適當者，亦得為證據。當事人、代理人或辯
    護人於法院調查證據時，知有第159條第1項不得為證據之情
    形，而未於言詞辯論終結前聲明異議者，視為有前項之同意
    ，刑事訴訟法第159條第1項及第159條之5分別定有明文。經
    查，本判決下列所引用之證人陳政彥、邱建華、邱宏業、林
    光裕、賴秀幸、謝大郎、楊貫麟於警詢、偵訊時之證述及其
    他各項書證等證據資料，檢察官及被告乙○○暨其指定辯護
    人均知上開證據資料為傳聞證據，惟迄至本院言詞辯論終結
    前均未聲明異議，本院審酌上開證據資料製作時之情況，尚
    無違法不當及證明力明顯過低之瑕疵，認為以之作為證據應
    屬適當，揆諸前開規定，應認上揭證據資料均有證據能力。
貳、關於實體部分：
一、上揭犯罪事實，業據被告乙○○迭於原審及本院審理中坦承
    不諱，核與證人即共犯丙○○○於警詢、偵訊及本院審理中
    所證述之情節相符，並經證人陳政彥、邱建華、邱宏業、林
    光裕、賴秀幸、謝大郎、楊貫麟於警詢、偵訊證述綦詳，且
    有0000000000、0000000000號行動電話之通訊監察譯文各1
    份、證人陳政彥、邱建華、邱宏業、林光裕、賴秀幸、謝大
    郎、楊貫麟之指認犯罪嫌疑人指認表共13紙在卷可稽，復有
    扣案如附表三編號二、三、四、六、七、十、十一所示之研
    磨機1台、電子磅秤1台、藥鏟6支、夾鏈袋3個、不明粉末（
    葡萄糖）6包、紅色行動電話1支、黑色兔子圖樣之行動電話
    1 支（內含0000000000號SIM卡1張）可資佐證，又扣案之白
    色粉末2包，經送請法務部調查局濫用藥物實驗室鑑定之結
    果，確實含海洛因成分，其中一包淨重9.94公克（空包裝重
    0.87公克），另一包淨重2.97公克（空包裝重0.32公克），
    有該局97年8月21日、97年9月8日調科壹字第09723034100
    、00000000000號鑑定書各1紙附卷可參，另扣案之白色結晶
    體3包，經送請詮昕科技股份有限公司鑑定之結果，確實檢
    出甲基安非他命成分，毛重共2.582公克（含袋重），有該
    公司98年1月7日報告編號D0000000號藥物檢驗報告1紙在卷
    可稽，足見被告之自白與事實相符。
二、按販賣毒品之所謂販賣行為，係行為人基於營利之目的，而
    販入或賣出毒品而言。販賣毒品者，其主觀上須有營利之意
    圖，且客觀上有販賣之行為，即足構成，至於實際上是否已
    經獲利，則非所問。即於有償讓與他人之初，係基於營利之
    意思，並著手實施，而因故無法高於購入之原價出售，最後
    不得不以原價或低於原價讓與他人時，仍屬販賣行為。必也
    始終無營利之意思，縱以原價或低於原價有償讓與他人，方
    難謂為販賣行為，而僅得以轉讓罪論處（最高法院93年度臺
    上字第165 號刑事判決意旨參照）。復衡以近年來毒品之濫
    用，危害國民健康與社會安定日益嚴重，治安機關對於販賣
    或施用毒品之犯罪行為，無不嚴加查緝，各傳播媒體對於政
    府大力掃毒之決心亦再三報導，已使毒品不易取得且物稀價
    昂，苟被告乙○○於有償交付海洛因及甲基安非他命之交易
    過程中無利可圖，縱屬至愚，亦無甘冒被取締移送法辦判處
    重刑之危險而平白從事上開海洛因及甲基安非他命交易之理
    ，是其販入之價格必較其出售之價格為低，而有從中賺取買
    賣價差牟利之意圖及事實，應屬合理認定；又販賣海洛因及
    甲基安非他命係違法行為，非可公然為之，而海洛因及甲基
    安非他命亦無公定價格，係可任意分裝增減分量，且每次買
    賣之價格、數量，亦隨時依雙方之關係深淺、資力、需求量
    、對行情之認知、來源是否充裕、查緝是否嚴緊、購買者被
    查獲時供述購買對象之可能風險之評估等因素，而異其標準
    ，機動調整，非可一概論之。從而販賣之利得，除非經行為
    人坦承犯行或價格、數量俱臻明確外，實難察得其交易實情
    ，然販賣者從價差或量差中牟利，方式雖異，惟其販賣行為
    在意圖營利則屬同一。從而，舉凡有償交易，除足以反證其
    確係另基於某種非圖利本意之關係外，通常尚難因無法查悉
    其販入價格，作為是否高價賣出之比較，諉以無營利之意思
    而阻卻販賣犯行之追訴。本件如附表一、二所示之購毒者與
    被告乙○○僅係因購買毒品而認識，均非至親，且如附表一
    、二所示之海洛因及甲基安非他命交易均屬有償行為，被告
    乙○○或共犯丙○○○、係前往特定約定地點交付毒品並收
    取價款，倘非有厚利可圖，自無平白甘冒觸犯重罪之風險而
    特意有償交付第一、二級毒品之理，況被告乙○○於原審審
    理時自承稱：伊購入海洛因後，會摻入葡萄糖再分裝販賣，
    而甲基安非他命因伊一次購入較大量，成本較低，分裝販賣
    後都還會有利潤，所得利潤均供自己購買自己需要施用之毒
    品等語，核與證人丙○○○於本院結證稱：「（你們賣毒品
    所賺的價差是多少?）有摻糖粉再賣出，賺得價差至少可以
    供我們自己吸食」等語，大致相符，足認被告乙○○主觀上
    確有營利之意圖甚明。
三、綜上，本件被告乙○○有上揭共同販賣第一級毒品海洛因、
    第二級毒品甲基安非他命之犯行，均事證明確，堪以認定。
、論罪科刑之理由：
一、查海洛因、甲基安非他命分別係毒品危害防制條例第2條第2
    項第1、2款所定之第一、二級毒品，不得非法販賣或轉讓。
    是核被告乙○○所為如附表一編號一至二六所示犯行，均係
    犯毒品危害防制條例第4條第1項販賣第一級毒品罪，其所為
    如附表二編號一至八所示犯行，則均係犯同法第4條第2項之
    販賣第二級毒品罪。被告乙○○就附表一編號一至二六及附
    表二編號一至三所示之犯行，與共犯丙○○○間，有犯意之
    聯絡及行為之分擔，為共同正犯；被告乙○○就附表二編號
    四至八所示之犯行，與共犯丙○○○及吳居榮間，有犯意之
    聯絡及行為之分擔，為共同正犯。被告乙○○各次販賣第一
    、二級毒品海洛因及甲基安非他命前後，分別持有該毒品之
    低度行為，應各為販賣之高度行為所吸收，均不另論罪。而
    被告乙○○所犯如附表一編號一至二六及附表二編號一至八
    所示犯行之各罪間，均犯意各別，行為互異，均應分論併罰
    。查被告乙○○前於94年間，因施用第二級毒品案件，經本
    院以94年度上易字第450號判決判處有期徒刑1年2月確定（
    第一案），並於同年間，因持有第一級毒品案件，經臺灣彰
    化地方法院以94年度易字第389號判決判處有期徒刑6月，如
    易科罰金，以銀元300元折算1日確定（第二案），再於同年
    間，因施用第二級毒品案件，經同院以94年度易字第11 69
    號判決判處有期徒刑1年4月確定（第三案），上開第一、二
    、三案經臺灣彰化地方法院以96年度聲減字第1160號裁定分
    別減為有期徒刑7月、3月及8月，且第一、二案定應執行有
    期徒刑9月，與第三案（減刑後）接續執行，甫於96年7月20
    日縮刑期滿而視為執行完畢，此有臺灣高等法院被告前案紀
    錄表可按，其受有期徒刑之執行完畢後，5年以內故意再犯
    本件有期徒刑以上如附表一及附表二所示之犯行，均為累犯
    ，故附表二編號一至八之販賣甲基安非他命之犯行，均應依
    法加重其刑，惟附表一之販賣第一級毒品罪之法定刑為死刑
    或無期徒刑部分，依刑法第64條第1項、第65條第1項規定，
    不得加重，故僅就其法定罰金刑部分加重其刑。又毒品危害
    防制條例第17條固規定「第4條第1項至第4項、第5條第1項
    至第4項前段、第6條第1項至第4項、第7條第1項至第4項、
    第8條第1項至第4項、第10條或第11條第1項、第2項之罪，
    供出毒品來源，因而破獲者，得減輕其刑」。其立法目的，
    在利用減刑之寬典，鼓勵運輸、販賣、吸用或持有毒品之行
    為人，供出毒品之來源，藉以擴大防制毒品之成效，使煙毒
    易於斷絕。但為防範其作利己損人之不實供述，自須擔保該
    項供述之真實性，始得作為判斷之依據。故事實審法院必須
    調查其他證據，以資審認，必至因其他證據證明力之佐證，
    已可確信該項供述為真實而無合理之懷疑時，始得據為對他
    人不利之認定（此有最高法院89年台上字第4173號判決可參
    ）。準此，倘運輸、販賣、吸用或持有毒品之行為人隨意供
    出毒品來源，雖經警方依其所供查出涉嫌人員，並移送檢察
    官偵辦，惟因欠缺補強證據佐證上開行為人之供述之真實性
    ，而經檢察官為不起訴處分確定，即難認有所謂「因而查獲
    」之情形。否則，如運輸、販賣、吸用或持有毒品之行為人
    隨意供出毒品來源，經警方依其所陳查獲嫌疑人而移送檢察
    官偵辦，即可認符合上開規定，而邀獲減刑之寬典，勢必造
    成毒犯隨意嫁禍他人，以圖獲減刑，亦使減刑失之過濫，此
    當非立法者之本意。查本案被告乙○○雖於97年8月6日警訊
    時即指陳其第二級毒品之來源「張永松」為毒品供應上源，
    並於原審審理時為同上之供述，且張永松亦於被告乙○○指
    陳後之97年8月間經警查獲，並於同月14日移請臺灣彰化地
    方法院檢察署檢察官另案偵辦中，業據證人即彰化縣警察局
    和美分局員警楊志源於原審審理時證述屬實，且有彰化縣警
    察局和美分局97年12月17日和警分偵字第09700229 03號函
    文所附之臺中縣警察局太平分局刑事案件報告書及被告乙○
    ○於97年8月6日警詢筆錄故1份在卷可稽，惟張永松經臺灣
    彰化地方法院檢察署檢察官偵查結果，認無補強證據可資佐
    證被告乙○○及案外人高錦地之指證之真實性，而對張永松
    為不起訴處分確定在案，此有該署97年度偵字第7625號不起
    訴處分書在卷可稽，依上說明，被告乙○○自無適用上開規
    定減輕其刑之餘地。末按毒品危害防制條例制定之目的，係
    為防制毒品危害，維護國民身心健康，而有關販賣第一級毒
    品罪責部分，則處以死刑或無期徒刑之重刑，若未區分行為
    人販賣毒品之數量、目的及所造成之危害，一律處以死刑或
    無期徒刑之重刑，自非罰其所當罰之刑事政策之目的，亦非
    為阻絕毒害唯一方法，況被告販賣海洛因之對象共計4人，
    所販賣毒品海洛因之數量尚非鉅大，況依被告於法院審理中
    陳稱其亦有染上施用甲基安非他命及海洛因之惡習，應認係
    被告本身染有毒癮，因缺錢施用毒品始為本件犯行，實際販
    毒所得非鉅，且相較於長期大量販賣毒品之大毒梟或「大盤
    」、「中盤」毒販而言，被告所為對社會治安及國民健康之
    危害顯然較為輕微，且被告於犯後坦承犯行，應有悔改之意
    ，本院認被告犯罪情節客觀上尚堪憫恕，縱量處法定最低法
    定刑度之無期徒刑，猶屬過重，爰就其上開如附表一編號一
    至二六販賣海洛因之各次犯行，均依刑法第59條之規定各酌
    減其刑。
二、被告乙○○及共犯丙○○○所犯如附表一編號二四所示之犯
    行，業據證人林光裕於警詢中證稱：「我是以新台幣1500元
    向『嫂子』丙○○○購買一級毒品海洛因一小包…」（見偵
    卷第181 頁），且有0000000000號行動電話監聽譯文內容「
    B ：嫂子我是長腳要15，到了打給你」在卷可稽（見偵卷第
    185 頁），足見證人林光裕該次購買之海洛因為1500元，公
    訴人於起訴書附表一編號二四記載購買金額為「同上（即10
    00元）」，容有誤會；又如附表一編號二六所示證人林光裕
    所購買之海洛因金額應為1000元，此據證人林光裕於警詢中
    證述屬實（見偵卷第182 頁），且有0000000000號行動電話
    監聽譯文內容「B ：我是長腳要過去了，A ：好，B ：1 個
    」在卷可稽（見偵卷第185 頁），公訴人於起訴書附表一編
    號二六記載購買金額為「2000」，亦有誤會；另附表二編號
    八所示證人楊貫麟所購買之甲基安非他命之金額應為1000元
    ，業經證人楊貫麟於警詢中證述綦詳（見偵卷第213 頁背面
    ），公訴人於起訴書附表二編號八所載購買金額為「500 」
    ，尚有未洽，均附此敘明。
三、沒收部分：按毒品危害防制條例第18條第1項規定，得諭知
    沒收並銷燬之者，以查獲之第一、二級毒品及專供製造或施
    用毒品之器具為限，並不及於毒品之外包裝。而毒品外包裝
    既係用於包裹毒品，防其裸露、潮濕，便於攜帶販賣，亦係
    供販賣毒品所用之物，應依毒品危害防制條例第19條第1項
    之規定宣告沒收之，方屬適法（最高法院92年度臺上字第
    1288號判決意旨參照）。次按毒品危害防制條例第19條第1
    項規定：犯第4條之罪者，其供犯罪所用或因犯罪所得之財
    物，均沒收之，如全部或一部不能沒收時，追徵其價額或以
    其財產抵償之。但該條項並無如同條例第18條第1項所定「
    不問屬於犯人與否，沒收之」之明文，自屬相對沒收主義之
    立法。是其應沒收之物，應以屬被告或共犯所有者為限。又
    該規定所稱「追徵其價額」者，係指所沒收之物為金錢以外
    之其他財物而無法沒收時，應追徵其價額，使其繳納與原物
    相當之價額。如所得財物為金錢而無法沒收時，始應「以其
    財產抵償之」（最高法院95年度台上字第305號判決意旨參
    照）。又所謂「其因犯罪所得之財物」，並不以當場搜獲扣
    押者為限；而販賣毒品所得之對價，不問其中何部分屬於成
    本，何部分屬於犯罪所得之財物，應均予沒收，始與上開法
    條之規定符合；且因犯罪所得之財物，亦不能與正常營利事
    業計算營利所得之情形，相提並論（最高法院65年度第5次
    刑庭庭推總會議決議意旨參照）。查：
  (一)扣案之海洛因共2包，其中一包淨重9.94公克，另一包淨重
    2.97公克（均不含外包裝，合計淨重12.91公克），而扣案
    之甲基安非他命共3包（毛重共2.582公克），為查獲之毒品
    ，應依毒品危害防制條例第18條第1項前段規定，均宣告沒
    收銷燬之。
  (二)又供第一級毒品海洛因包裝用之外包裝袋2只（空包裝總重
    1.19公克），而供第二級毒品甲基安非他命包裝用之外包裝
    袋3只（空包裝總重不詳），係被告乙○○或共犯丙○○○
    所有，且係被告乙○○或共犯丙○○○供裝載販賣所用第一
    級毒品海洛因及第二級毒品甲基安非他命所用之物；而扣案
    如附表三編號十之紅色行動電話1支（不含SIM卡），係被告
    乙○○所有，且為被告乙○○先前裝入0000000000、000000
    0000號SIM卡作為販賣毒品所用之物，另扣案之如附表三編
    號十一之黑色含兔子圖樣之手機1支（內含0000000000號SIM
    卡1張），則均為共犯丙○○○所有之物，且為作為如附表
    二編號一販賣第二級毒品所用之物；另附表三編號三、四、
    六、七所示之電子磅秤、藥鏟、夾鏈袋及葡萄糖，均為被告
    乙○○所有，且為其販賣第一級毒品所用之物，業據被告乙
    ○○供認在卷，應均依毒品危害防制條例第19條第1項之規
    定，予以宣告沒收。
  (三)又共同正犯之犯罪所得為新臺幣時，因係合併計算，且於全
    部或一部不能沒收時，以其財產抵償之，為避免執行時發生
    重複沒收、抵償之情形，故各共同正犯之間係採連帶沒收主
    義，於裁判時僅諭知連帶沒收，不得就全體共同正犯之總所
    得對各該共同正犯分別重複諭知沒收；此與罰金刑應分別諭
    知、分別執行者不同（最高法院70年度台上字第1186號判例
    、最高法院95年度臺上字第6482、6051號判決可參）。被告
    乙○○與共犯丙○○○共同販賣第一級毒品海洛因所得共新
    台幣（下同）34900元及茶葉1斤，及被告乙○○及共犯丙○
    ○○販賣第二級毒品甲基安非他命所得9500元，揆諸前揭說
    明，雖未扣案，然應宣告沒收，上開新台幣共44400元，如
    全部或一部不能沒收時，以其財產連帶抵償之，至茶葉1斤
    ，如全部或一部不能沒收時，應連帶追徵其價額。
  (四)另被告乙○○所使用供其聯絡販賣海洛因及甲基安非他命所
    使用之0000000000、0000000000號門號，均非為被告乙○○
    所有，亦非登記於被告乙○○之名下，且因上開SIM卡內含
    之金額已使用完畢，故遭被告乙○○丟棄之情；而扣案如附
    表三編號二所示之研磨機1台，雖為被告乙○○作為販賣第
    一級毒品海洛因所用之物，惟並非被告乙○○或其共犯丙○
    ○○所有（被告乙○○於本院供稱該研磨機係高錦地所有，
    核與證人丙○○○於本院結證述相符）；至扣案如附表三編
    號五、八、九所示之物，雖為被告乙○○所有，惟係供其吸
    食海洛因或甲基安非他命所用之物；另扣案如附表三編號十
    二所示之物，為共犯丙○○○所有，惟與本件販賣毒品無關
    ，有卷附之使用人申設資料在卷可稽，並均經被告乙○○於
    原審審理時供述在卷，均不另宣告沒收，附此敘明。
四、原審就附表一及附表二編號二之犯行，認被告罪證明確，而
    分別依上述規定予以論罪，並審酌被告乙○○前有賭博、妨
    害自由及多次施用毒品等前科，惟竟因缺錢施用毒品，復鋌
    而走險從事販毒交易，明知海洛因及甲基安非他命為第一、
    二級毒品，使用容易成癮，濫行施用，非但對施用者身心造
    成傷害，且因其成癮性，常使施用者經濟地位發生實質改變
    而處於劣勢，容易造成家庭破裂戕害國力，為國家嚴格查禁
    之違禁物，仍不顧其販賣對象可能面臨之困境，加以販賣，
    其販賣之對象之人數及販賣次數不少，助長毒品流通，致生
    危害於社會甚鉅，惟被告乙○○於審理時坦承犯行，已見悔
    意，並考量其犯罪目的、動機等一切情狀，分別量處如附表
    一編號一至二六及附表二編號二之主文欄所示之刑，核其認
    事用法，及量刑均無不當。被告就此部分上訴，指摘原判決
    未依毒品危害防制條例第17條規定減輕其刑及量刑過重云云
    ，為無理由，應予駁回。至原審就附表二編號一、三至八部
    分犯行，亦認被告罪證明確，而予論罪科刑，固非無見。惟
    原審未予詳查，遽認被告乙○○供出毒品來源，因而查獲，
    就該部分犯行，依毒品危害防制條例第17條規定減輕其刑，
    尚有未洽。被告就此部分之上訴，雖無理由，然原審判決既
    有上開可議之處，自無以維持，應由本院將原審判決關於此
    部分及定應執行刑部分撤銷改判。爰審酌被告乙○○之上開
    各情等一切情狀，就附表二編號一、三至八所示犯行，分別
    量處如同表各該編號主文欄所示之刑，並與上開駁回上訴部
    分各罪之宣告刑，定其應執行刑如主文第四項所示。
據上論結，應依刑事訴訟法第368條、第369條第1項前段、第364
條、第299條第1項前段，毒品危害防制條例第4條第2項、第18條
第1項前段、第19條第1項，刑法第28條、第11條前段、第47條第
1項、第51條第5款，判決如主文。
本案經檢察官甲○○到庭執行職務。
中    華    民    國    98    年    6     月    23    日
            刑事第四庭    審判長法  官  洪  耀  宗
                                法  官  劉  登  俊
                                法  官  許  文  碩
以上正本證明與原本無異。
如不服本判決應於收受送達後十日內向本院提出上訴狀，其未敘
述上訴之理由者並得於提起上訴後十日內向本院補提理由書（均
須按他造當事人之人數附繕本）。「切勿逕送上級法院」
                                書記官  郭  蕙  瑜
中    華    民    國    98    年    6     月    23    日
附錄本案論罪科刑法條全文：
毒品危害防制條例第4條
製造、運輸、販賣第二級毒品者，處無期徒刑或 7 年以上有期徒
刑，得併科新臺幣 1 千萬元以下罰金。
毒品危害防制條例第18條
查獲之第一、二級毒品及專供製造或施用第一、二級毒品之器具
，不問屬於犯人與否，均沒收銷燬之；查獲之第三、四級毒品及
製造或施用毒品之器具，無正當理由而擅自持有者，均沒入銷燬
之。但合於醫藥、研究或訓練之用者，得不予銷燬。
毒品危害防制條例第19條
犯第 4 條至第 9 條、第 12 條、第 13 條或第 14 條第 1 項、
第2項之罪者，其供犯罪所用或因犯罪所得之財物，均沒收之，
如全部或一部不能沒收時，追徵其價額或以其財產抵償之。
附表一、共同販賣海洛因情形：
┌─┬───┬─────┬──────┬────┬──┬───────────┐
│編│購毒者│交易時間及│交易地點    │1、接聽 │交易│    主        文      │
│號│      │交易方式  │            │ 電話者 │金額│                      │
│  │      │          │            │        │（新│                      │
│  │      │          │            │2、出面 │台幣│                      │
│  │      │          │            │ 交付毒 │/元 │                      │
│  │      │          │            │ 品者   │）  │                      │
├─┼───┼─────┼──────┼────┼──┼───────────┤
│1 │陳政彥│97年6月10 │彰化縣埔心鄉│均汪趙美│500 │乙○○共同販賣第一級毒│
│  │      │日下午12、│行政院衛生署│霞      │    │品，累犯，處有期徒刑拾│
│  │      │1 時許，陳│署立彰化醫院│        │    │伍年肆月。扣案如附表三│
│  │      │政彥以0953│附近        │        │    │編號一及附表四編號一所│
│  │      │587278號行│            │        │    │示之物均沒收銷燬之；扣│
│  │      │動電話，撥│            │        │    │案供第一級毒品海洛因包│
│  │      │打00000000│            │        │    │裝用之外包裝袋貳只（空│
│  │      │40號行動電│            │        │    │包裝總重壹點壹玖公克）│
│  │      │話        │            │        │    │及如附表一編號三、四、│
│  │      │          │            │        │    │六、七、十所示之物均沒│
│  │      │          │            │        │    │收；及販賣第一級毒品所│
│  │      │          │            │        │    │得財物新台幣伍佰元，如│
│  │      │          │            │        │    │全部或一部不能沒收時，│
│  │      │          │            │        │    │以其財產連帶抵償之。  │
├─┼───┼─────┼──────┼────┼──┼───────────┤
│2 │邱建華│97年6月14 │同上        │同上    │同上│乙○○共同販賣第一級毒│
│  │      │日下午12、│            │        │    │品，累犯，處有期徒刑拾│
│  │      │1 時許，邱│            │        │    │伍年肆月。扣案如附表三│
│  │      │建華以0932│            │        │    │編號一及附表四編號一所│
│  │      │644153號行│            │        │    │示之物均沒收銷燬之；扣│
│  │      │動電話撥打│            │        │    │案供第一級毒品海洛因包│
│  │      │0000000000│            │        │    │裝用之外包裝袋貳只（空│
│  │      │號行動電話│            │        │    │包裝總重壹點壹玖公克）│
│  │      │          │            │        │    │及如附表一編號三、四、│
│  │      │          │            │        │    │六、七、十所示之物均沒│
│  │      │          │            │        │    │收；及販賣第一級毒品所│
│  │      │          │            │        │    │得財物新台幣伍佰元，如│
│  │      │          │            │        │    │全部或一部不能沒收時，│
│  │      │          │            │        │    │以其財產連帶抵償之。  │
├─┤      ├─────┼──────┼────┼──┼───────────┤
│3 │      │97年6月15 │同上        │同上    │同上│乙○○共同販賣第一級毒│
│  │      │日上午11時│            │        │    │品，累犯，處有期徒刑拾│
│  │      │許，以同上│            │        │    │伍年肆月。扣案如附表三│
│  │      │方式      │            │        │    │編號一及附表四編號一所│
│  │      │          │            │        │    │示之物均沒收銷燬之；扣│
│  │      │          │            │        │    │案供第一級毒品海洛因包│
│  │      │          │            │        │    │裝用之外包裝袋貳只（空│
│  │      │          │            │        │    │包裝總重壹點壹玖公克）│
│  │      │          │            │        │    │及如附表一編號三、四、│
│  │      │          │            │        │    │六、七、十所示之物均沒│
│  │      │          │            │        │    │收；及販賣第一級毒品所│
│  │      │          │            │        │    │得財物新台幣伍佰元，如│
│  │      │          │            │        │    │全部或一部不能沒收時，│
│  │      │          │            │        │    │以其財產連帶抵償之。  │
├─┤      ├─────┼──────┼────┼──┼───────────┤
│4 │      │97年6月18 │同上        │同上    │1000│乙○○共同販賣第一級毒│
│  │      │日下午6時 │            │        │    │品，累犯，處有期徒刑拾│
│  │      │許，以同上│            │        │    │伍年肆月。扣案如附表三│
│  │      │方式      │            │        │    │編號一及附表四編號一所│
│  │      │          │            │        │    │示之物均沒收銷燬之；扣│
│  │      │          │            │        │    │案供第一級毒品海洛因包│
│  │      │          │            │        │    │裝用之外包裝袋貳只（空│
│  │      │          │            │        │    │包裝總重壹點壹玖公克）│
│  │      │          │            │        │    │及如附表一編號三、四、│
│  │      │          │            │        │    │六、七、十所示之物均沒│
│  │      │          │            │        │    │收；及販賣第一級毒品所│
│  │      │          │            │        │    │得財物新台幣壹仟元，如│
│  │      │          │            │        │    │全部或一部不能沒收時，│
│  │      │          │            │        │    │以其財產連帶抵償之。  │
├─┤      ├─────┼──────┼────┼──┼───────────┤
│5 │      │97年6月22 │同上        │1、吳榮 │500 │乙○○共同販賣第一級毒│
│  │      │日下午1 時│            │順接聽  │    │品，累犯，處有期徒刑拾│
│  │      │許，以同上│            │        │    │伍年肆月。扣案如附表三│
│  │      │方式      │            │2、汪趙 │    │編號一及附表四編號一所│
│  │      │          │            │美霞交付│    │示之物均沒收銷燬之；扣│
│  │      │          │            │        │    │案供第一級毒品海洛因包│
│  │      │          │            │        │    │裝用之外包裝袋貳只（空│
│  │      │          │            │        │    │包裝總重壹點壹玖公克）│
│  │      │          │            │        │    │及如附表一編號三、四、│
│  │      │          │            │        │    │六、七、十所示之物均沒│
│  │      │          │            │        │    │收；及販賣第一級毒品所│
│  │      │          │            │        │    │得財物新台幣伍佰元，如│
│  │      │          │            │        │    │全部或一部不能沒收時，│
│  │      │          │            │        │    │以其財產連帶抵償之。  │
├─┼───┼─────┼──────┼────┼──┼───────────┤
│6 │邱宏業│97年6月30 │彰化縣員林鎮│均乙○○│1000│乙○○共同販賣第一級毒│
│  │      │日某時，邱│員林國中附近│        │    │品，累犯，處有期徒刑拾│
│  │      │宏業以0916│            │        │    │伍年肆月。扣案如附表三│
│  │      │090484號行│            │        │    │編號一及附表四編號一所│
│  │      │動電話撥打│            │        │    │示之物均沒收銷燬之；扣│
│  │      │0000000000│            │        │    │案供第一級毒品海洛因包│
│  │      │號行動電話│            │        │    │裝用之外包裝袋貳只（空│
│  │      │          │            │        │    │包裝總重壹點壹玖公克）│
│  │      │          │            │        │    │及如附表一編號三、四、│
│  │      │          │            │        │    │六、七、十所示之物均沒│
│  │      │          │            │        │    │收；及販賣第一級毒品所│
│  │      │          │            │        │    │得財物新台幣壹仟元，如│
│  │      │          │            │        │    │全部或一部不能沒收時，│
│  │      │          │            │        │    │以其財產連帶抵償之。  │
├─┤      ├─────┼──────┼────┼──┼───────────┤
│7 │      │97年7月1日│同上        │均乙○○│2500│乙○○共同販賣第一級毒│
│  │      │12時39分許│            │        │    │品，累犯，處有期徒刑拾│
│  │      │，以同上方│            │        │    │伍年肆月。扣案如附表三│
│  │      │式        │            │        │    │編號一及附表四編號一所│
│  │      │          │            │        │    │示之物均沒收銷燬之；扣│
│  │      │          │            │        │    │案供第一級毒品海洛因包│
│  │      │          │            │        │    │裝用之外包裝袋貳只（空│
│  │      │          │            │        │    │包裝總重壹點壹玖公克）│
│  │      │          │            │        │    │及如附表一編號三、四、│
│  │      │          │            │        │    │六、七、十所示之物均沒│
│  │      │          │            │        │    │收；及販賣第一級毒品所│
│  │      │          │            │        │    │得財物新台幣貳仟伍佰元│
│  │      │          │            │        │    │，如全部或一部不能沒收│
│  │      │          │            │        │    │時，以其財產連帶抵償之│
│  │      │          │            │        │    │。                    │
├─┤      ├─────┼──────┼────┼──┼───────────┤
│8 │      │97年7月1日│同上        │同上    │1000│乙○○共同販賣第一級毒│
│  │      │下午6 時31│            │        │    │品，累犯，處有期徒刑拾│
│  │      │分許，以同│            │        │    │伍年肆月。扣案如附表三│
│  │      │上方式    │            │        │    │編號一及附表四編號一所│
│  │      │          │            │        │    │示之物均沒收銷燬之；扣│
│  │      │          │            │        │    │案供第一級毒品海洛因包│
│  │      │          │            │        │    │裝用之外包裝袋貳只（空│
│  │      │          │            │        │    │包裝總重壹點壹玖公克）│
│  │      │          │            │        │    │及如附表一編號三、四、│
│  │      │          │            │        │    │六、七、十所示之物均沒│
│  │      │          │            │        │    │收；及販賣第一級毒品所│
│  │      │          │            │        │    │得財物新台幣壹仟元，如│
│  │      │          │            │        │    │全部或一部不能沒收時，│
│  │      │          │            │        │    │以其財產連帶抵償之。  │
├─┤      ├─────┼──────┼────┼──┼───────────┤
│9 │      │97年7月2日│同上        │均汪趙美│2000│乙○○共同販賣第一級毒│
│  │      │上午9 時50│            │霞      │    │品，累犯，處有期徒刑拾│
│  │      │分許，以同│            │        │    │伍年肆月。扣案如附表三│
│  │      │上方式    │            │        │    │編號一及附表四編號一所│
│  │      │          │            │        │    │示之物均沒收銷燬之；扣│
│  │      │          │            │        │    │案供第一級毒品海洛因包│
│  │      │          │            │        │    │裝用之外包裝袋貳只（空│
│  │      │          │            │        │    │包裝總重壹點壹玖公克）│
│  │      │          │            │        │    │及如附表一編號三、四、│
│  │      │          │            │        │    │六、七、十所示之物均沒│
│  │      │          │            │        │    │收；及販賣第一級毒品所│
│  │      │          │            │        │    │得財物新台幣貳仟元，如│
│  │      │          │            │        │    │全部或一部不能沒收時，│
│  │      │          │            │        │    │以其財產連帶抵償之。  │
├─┤      ├─────┼──────┼────┼──┼───────────┤
│10│      │97年7月2日│同上        │均乙○○│同上│乙○○共同販賣第一級毒│
│  │      │晚間7 時31│            │        │    │品，累犯，處有期徒刑拾│
│  │      │分許，以同│            │        │    │伍年肆月。扣案如附表三│
│  │      │上方式    │            │        │    │編號一及附表四編號一所│
│  │      │          │            │        │    │示之物均沒收銷燬之；扣│
│  │      │          │            │        │    │案供第一級毒品海洛因包│
│  │      │          │            │        │    │裝用之外包裝袋貳只（空│
│  │      │          │            │        │    │包裝總重壹點壹玖公克）│
│  │      │          │            │        │    │及如附表一編號三、四、│
│  │      │          │            │        │    │六、七、十所示之物均沒│
│  │      │          │            │        │    │收；及販賣第一級毒品所│
│  │      │          │            │        │    │得財物新台幣貳仟元，如│
│  │      │          │            │        │    │全部或一部不能沒收時，│
│  │      │          │            │        │    │以其財產連帶抵償之。  │
├─┤      ├─────┼──────┼────┼──┼───────────┤
│11│      │97年7月3日│同上        │1、吳榮 │同上│乙○○共同販賣第一級毒│
│  │      │上午10時51│            │順、汪趙│    │品，累犯，處有期徒刑拾│
│  │      │分許，以同│            │美霞2人 │    │伍年肆月。扣案如附表三│
│  │      │上方式    │            │均有接聽│    │編號一及附表四編號一所│
│  │      │          │            │電話    │    │示之物均沒收銷燬之；扣│
│  │      │          │            │        │    │案供第一級毒品海洛因包│
│  │      │          │            │2、吳榮 │    │裝用之外包裝袋貳只（空│
│  │      │          │            │順交付  │    │包裝總重壹點壹玖公克）│
│  │      │          │            │        │    │及如附表一編號三、四、│
│  │      │          │            │        │    │六、七、十所示之物均沒│
│  │      │          │            │        │    │收；及販賣第一級毒品所│
│  │      │          │            │        │    │得財物新台幣貳仟元，如│
│  │      │          │            │        │    │全部或一部不能沒收時，│
│  │      │          │            │        │    │以其財產連帶抵償之。  │
├─┤      ├─────┼──────┼────┼──┼───────────┤
│12│      │97年7月3日│同上        │1、吳榮 │同上│乙○○共同販賣第一級毒│
│  │      │晚上7 時53│            │ 順接聽 │    │品，累犯，處有期徒刑拾│
│  │      │分許，以同│            │        │    │伍年肆月。扣案如附表三│
│  │      │上方式    │            │2、汪趙 │    │編號一及附表四編號一所│
│  │      │          │            │美霞交付│    │示之物均沒收銷燬之；扣│
│  │      │          │            │        │    │案供第一級毒品海洛因包│
│  │      │          │            │        │    │裝用之外包裝袋貳只（空│
│  │      │          │            │        │    │包裝總重壹點壹玖公克）│
│  │      │          │            │        │    │及如附表一編號三、四、│
│  │      │          │            │        │    │六、七、十所示之物均沒│
│  │      │          │            │        │    │收；及販賣第一級毒品所│
│  │      │          │            │        │    │得財物新台幣貳仟元，如│
│  │      │          │            │        │    │全部或一部不能沒收時，│
│  │      │          │            │        │    │以其財產連帶抵償之。  │
├─┤      ├─────┼──────┼────┼──┼───────────┤
│13│      │97年7月7日│同上        │均乙○○│同上│乙○○共同販賣第一級毒│
│  │      │下午1 時16│            │        │    │品，累犯，處有期徒刑拾│
│  │      │分許，以同│            │        │    │伍年肆月。扣案如附表三│
│  │      │上方式    │            │        │    │編號一及附表四編號一所│
│  │      │          │            │        │    │示之物均沒收銷燬之；扣│
│  │      │          │            │        │    │案供第一級毒品海洛因包│
│  │      │          │            │        │    │裝用之外包裝袋貳只（空│
│  │      │          │            │        │    │包裝總重壹點壹玖公克）│
│  │      │          │            │        │    │及如附表一編號三、四、│
│  │      │          │            │        │    │六、七、十所示之物均沒│
│  │      │          │            │        │    │收；及販賣第一級毒品所│
│  │      │          │            │        │    │得財物新台幣貳仟元，如│
│  │      │          │            │        │    │全部或一部不能沒收時，│
│  │      │          │            │        │    │以其財產連帶抵償之。  │
├─┤      ├─────┼──────┼────┼──┼───────────┤
│14│      │97年7月7日│同上        │同上    │1400│乙○○共同販賣第一級毒│
│  │      │晚上7 時38│            │        │    │品，累犯，處有期徒刑拾│
│  │      │分許，以同│            │        │    │伍年肆月。扣案如附表三│
│  │      │上方式    │            │        │    │編號一及附表四編號一所│
│  │      │          │            │        │    │示之物均沒收銷燬之；扣│
│  │      │          │            │        │    │案供第一級毒品海洛因包│
│  │      │          │            │        │    │裝用之外包裝袋貳只（空│
│  │      │          │            │        │    │包裝總重壹點壹玖公克）│
│  │      │          │            │        │    │及如附表一編號三、四、│
│  │      │          │            │        │    │六、七、十所示之物均沒│
│  │      │          │            │        │    │收；及販賣第一級毒品所│
│  │      │          │            │        │    │得財物新台幣壹仟肆佰元│
│  │      │          │            │        │    │，如全部或一部不能沒收│
│  │      │          │            │        │    │時，以其財產連帶抵償之│
│  │      │          │            │        │    │。                    │
├─┤      ├─────┼──────┼────┼──┼───────────┤
│15│      │97年7月8日│彰化縣員林鎮│同上    │2000│乙○○共同販賣第一級毒│
│  │      │下午1 時46│街上某處    │        │    │品，累犯，處有期徒刑拾│
│  │      │分許，以同│            │        │    │伍年肆月。扣案如附表三│
│  │      │上方式    │            │        │    │編號一及附表四編號一所│
│  │      │          │            │        │    │示之物均沒收銷燬之；扣│
│  │      │          │            │        │    │案供第一級毒品海洛因包│
│  │      │          │            │        │    │裝用之外包裝袋貳只（空│
│  │      │          │            │        │    │包裝總重壹點壹玖公克）│
│  │      │          │            │        │    │及如附表一編號三、四、│
│  │      │          │            │        │    │六、七、十所示之物均沒│
│  │      │          │            │        │    │收；及販賣第一級毒品所│
│  │      │          │            │        │    │得財物新台幣貳仟元，如│
│  │      │          │            │        │    │全部或一部不能沒收時，│
│  │      │          │            │        │    │以其財產連帶抵償之。  │
├─┤      ├─────┼──────┼────┼──┼───────────┤
│16│      │97年7月9日│同上        │同上    │1500│乙○○共同販賣第一級毒│
│  │      │上午10時52│            │        │    │品，累犯，處有期徒刑拾│
│  │      │分許，以同│            │        │    │伍年肆月。扣案如附表三│
│  │      │上方式    │            │        │    │編號一及附表四編號一所│
│  │      │          │            │        │    │示之物均沒收銷燬之；扣│
│  │      │          │            │        │    │案供第一級毒品海洛因包│
│  │      │          │            │        │    │裝用之外包裝袋貳只（空│
│  │      │          │            │        │    │包裝總重壹點壹玖公克）│
│  │      │          │            │        │    │及如附表一編號三、四、│
│  │      │          │            │        │    │六、七、十所示之物均沒│
│  │      │          │            │        │    │收；及販賣第一級毒品所│
│  │      │          │            │        │    │得財物新台幣壹仟伍佰元│
│  │      │          │            │        │    │，如全部或一部不能沒收│
│  │      │          │            │        │    │時，以其財產連帶抵償之│
│  │      │          │            │        │    │。                    │
├─┤      ├─────┼──────┼────┼──┼───────────┤
│17│      │97年7月9日│同上        │同上    │1500│乙○○共同販賣第一級毒│
│  │      │晚上8 時1 │            │        │    │品，累犯，處有期徒刑拾│
│  │      │分許，以同│            │        │    │伍年肆月。扣案如附表三│
│  │      │上方式    │            │        │    │編號一及附表四編號一所│
│  │      │          │            │        │    │示之物均沒收銷燬之；扣│
│  │      │          │            │        │    │案供第一級毒品海洛因包│
│  │      │          │            │        │    │裝用之外包裝袋貳只（空│
│  │      │          │            │        │    │包裝總重壹點壹玖公克）│
│  │      │          │            │        │    │及如附表一編號三、四、│
│  │      │          │            │        │    │六、七、十所示之物均沒│
│  │      │          │            │        │    │收；及販賣第一級毒品所│
│  │      │          │            │        │    │得財物新台幣壹仟伍佰元│
│  │      │          │            │        │    │，如全部或一部不能沒收│
│  │      │          │            │        │    │時，以其財產連帶抵償之│
│  │      │          │            │        │    │。                    │
├─┤      ├─────┼──────┼────┼──┼───────────┤
│18│      │97年7月10 │同上        │同上    │1500│乙○○共同販賣第一級毒│
│  │      │日下午2 時│            │        │    │品，累犯，處有期徒刑拾│
│  │      │37分許，以│            │        │    │伍年肆月。扣案如附表三│
│  │      │同上方式  │            │        │    │編號一及附表四編號一所│
│  │      │          │            │        │    │示之物均沒收銷燬之；扣│
│  │      │          │            │        │    │案供第一級毒品海洛因包│
│  │      │          │            │        │    │裝用之外包裝袋貳只（空│
│  │      │          │            │        │    │包裝總重壹點壹玖公克）│
│  │      │          │            │        │    │及如附表一編號三、四、│
│  │      │          │            │        │    │六、七、十所示之物均沒│
│  │      │          │            │        │    │收；及販賣第一級毒品所│
│  │      │          │            │        │    │得財物新台幣壹仟伍佰元│
│  │      │          │            │        │    │，如全部或一部不能沒收│
│  │      │          │            │        │    │時，以其財產連帶抵償之│
│  │      │          │            │        │    │。                    │
├─┤      ├─────┼──────┼────┼──┼───────────┤
│19│      │97年7月10 │同上        │同上    │500 │乙○○共同販賣第一級毒│
│  │      │日下午5時 │            │        │元現│品，累犯，處有期徒刑拾│
│  │      │23分許，以│            │        │金及│伍年肆月。扣案如附表三│
│  │      │同上方式  │            │        │1斤 │編號一及附表四編號一所│
│  │      │          │            │        │茶葉│示之物均沒收銷燬之；扣│
│  │      │          │            │        │（購│案供第一級毒品海洛因包│
│  │      │          │            │        │買價│裝用之外包裝袋貳只（空│
│  │      │          │            │        │值15│包裝總重壹點壹玖公克）│
│  │      │          │            │        │00元│及如附表一編號三、四、│
│  │      │          │            │        │之海│六、七、十所示之物均沒│
│  │      │          │            │        │洛因│收；及販賣第一級毒品所│
│  │      │          │            │        │）  │得財物新台幣壹仟伍佰元│
│  │      │          │            │        │    │，如全部或一部不能沒收│
│  │      │          │            │        │    │時，以其財產連帶抵償之│
│  │      │          │            │        │    │；又販賣第一級毒品所得│
│  │      │          │            │        │    │之茶葉壹斤，如全部或一│
│  │      │          │            │        │    │部不能沒收時，連帶追徵│
│  │      │          │            │        │    │其價額。              │
├─┤      ├─────┼──────┼────┼──┼───────────┤
│20│      │97年7月11 │同上        │同上    │2000│乙○○共同販賣第一級毒│
│  │      │日下午1 時│            │        │    │品，累犯，處有期徒刑拾│
│  │      │7 分許，以│            │        │    │伍年肆月。扣案如附表三│
│  │      │同上方式  │            │        │    │編號一及附表四編號一所│
│  │      │          │            │        │    │示之物均沒收銷燬之；扣│
│  │      │          │            │        │    │案供第一級毒品海洛因包│
│  │      │          │            │        │    │裝用之外包裝袋貳只（空│
│  │      │          │            │        │    │包裝總重壹點壹玖公克）│
│  │      │          │            │        │    │及如附表一編號三、四、│
│  │      │          │            │        │    │六、七、十所示之物均沒│
│  │      │          │            │        │    │收；及販賣第一級毒品所│
│  │      │          │            │        │    │得財物新台幣貳仟元，如│
│  │      │          │            │        │    │全部或一部不能沒收時，│
│  │      │          │            │        │    │以其財產連帶抵償之。  │
├─┼───┼─────┼──────┼────┼──┼───────────┤
│21│林光裕│97年6月11 │彰化縣埔心鄉│1、吳榮 │1000│乙○○共同販賣第一級毒│
│  │（綽號│日上午10時│行政院衛生署│順接聽  │    │品，累犯，處有期徒刑拾│
│  │長腳，│55分許，王│署立彰化醫院│        │    │伍年肆月。扣案如附表三│
│  │起訴書│光裕以0922│附近        │2、汪趙 │    │編號一及附表四編號一所│
│  │誤載為│752813號行│            │美霞交付│    │示之物均沒收銷燬之；扣│
│  │王光裕│動電話撥打│            │        │    │案供第一級毒品海洛因包│
│  │）    │0000000000│            │        │    │裝用之外包裝袋貳只（空│
│  │      │號行動電話│            │        │    │包裝總重壹點壹玖公克）│
│  │      │          │            │        │    │及如附表一編號三、四、│
│  │      │          │            │        │    │六、七、十所示之物均沒│
│  │      │          │            │        │    │收；及販賣第一級毒品所│
│  │      │          │            │        │    │得財物新台幣壹仟元，如│
│  │      │          │            │        │    │全部或一部不能沒收時，│
│  │      │          │            │        │    │以其財產連帶抵償之。  │
├─┤      ├─────┼──────┼────┼──┼───────────┤
│22│      │97年6月13 │同上        │均乙○○│同上│乙○○共同販賣第一級毒│
│  │      │日晚上8 時│            │        │    │品，累犯，處有期徒刑拾│
│  │      │3 分許，以│            │        │    │伍年肆月。扣案如附表三│
│  │      │同上方式  │            │        │    │編號一及附表四編號一所│
│  │      │          │            │        │    │示之物均沒收銷燬之；扣│
│  │      │          │            │        │    │案供第一級毒品海洛因包│
│  │      │          │            │        │    │裝用之外包裝袋貳只（空│
│  │      │          │            │        │    │包裝總重壹點壹玖公克）│
│  │      │          │            │        │    │及如附表一編號三、四、│
│  │      │          │            │        │    │六、七、十所示之物均沒│
│  │      │          │            │        │    │收；及販賣第一級毒品所│
│  │      │          │            │        │    │得財物新台幣壹仟元，如│
│  │      │          │            │        │    │全部或一部不能沒收時，│
│  │      │          │            │        │    │以其財產連帶抵償之。  │
├─┤      ├─────┼──────┼────┼──┼───────────┤
│23│      │97年6月13 │同上        │均汪趙美│同上│乙○○共同販賣第一級毒│
│  │      │日晚上8 時│            │霞      │    │品，累犯，處有期徒刑拾│
│  │      │56分許，以│            │        │    │伍年肆月。扣案如附表三│
│  │      │同上方式  │            │        │    │編號一及附表四編號一所│
│  │      │          │            │        │    │示之物均沒收銷燬之；扣│
│  │      │          │            │        │    │案供第一級毒品海洛因包│
│  │      │          │            │        │    │裝用之外包裝袋貳只（空│
│  │      │          │            │        │    │包裝總重壹點壹玖公克）│
│  │      │          │            │        │    │及如附表一編號三、四、│
│  │      │          │            │        │    │六、七、十所示之物均沒│
│  │      │          │            │        │    │收；及販賣第一級毒品所│
│  │      │          │            │        │    │得財物新台幣壹仟元，如│
│  │      │          │            │        │    │全部或一部不能沒收時，│
│  │      │          │            │        │    │以其財產連帶抵償之。  │
├─┤      ├─────┼──────┼────┼──┼───────────┤
│24│      │97年6月14 │同上        │同上    │1500│乙○○共同販賣第一級毒│
│  │      │日上午11時│            │        │（起│品，累犯，處有期徒刑拾│
│  │      │48分許，以│            │        │訴書│伍年肆月。扣案如附表三│
│  │      │同上方式  │            │        │附表│編號一及附表四編號一所│
│  │      │          │            │        │誤載│示之物均沒收銷燬之；扣│
│  │      │          │            │        │為同│案供第一級毒品海洛因包│
│  │      │          │            │        │上）│裝用之外包裝袋貳只（空│
│  │      │          │            │        │    │包裝總重壹點壹玖公克）│
│  │      │          │            │        │    │及如附表一編號三、四、│
│  │      │          │            │        │    │六、七、十所示之物均沒│
│  │      │          │            │        │    │收；及販賣第一級毒品所│
│  │      │          │            │        │    │得財物新台幣壹仟伍佰元│
│  │      │          │            │        │    │，如全部或一部不能沒收│
│  │      │          │            │        │    │時，以其財產連帶抵償之│
│  │      │          │            │        │    │。                    │
├─┤      ├─────┼──────┼────┼──┼───────────┤
│25│      │97年6月16 │同上        │同上    │1500│乙○○共同販賣第一級毒│
│  │      │日下午1 時│            │        │    │品，累犯，處有期徒刑拾│
│  │      │52分許，以│            │        │    │伍年肆月。扣案如附表三│
│  │      │同上方式  │            │        │    │編號一及附表四編號一所│
│  │      │          │            │        │    │示之物均沒收銷燬之；扣│
│  │      │          │            │        │    │案供第一級毒品海洛因包│
│  │      │          │            │        │    │裝用之外包裝袋貳只（空│
│  │      │          │            │        │    │包裝總重壹點壹玖公克）│
│  │      │          │            │        │    │及如附表一編號三、四、│
│  │      │          │            │        │    │六、七、十所示之物均沒│
│  │      │          │            │        │    │收；及販賣第一級毒品所│
│  │      │          │            │        │    │得財物新台幣壹仟伍佰元│
│  │      │          │            │        │    │，如全部或一部不能沒收│
│  │      │          │            │        │    │時，以其財產連帶抵償之│
│  │      │          │            │        │    │。                    │
├─┤      ├─────┼──────┼────┼──┼───────────┤
│26│      │97年6月18 │同上        │同上    │1000│乙○○共同販賣第一級毒│
│  │      │日上午9 時│            │        │（起│品，累犯，處有期徒刑拾│
│  │      │47分許，以│            │        │訴書│伍年肆月。扣案如附表三│
│  │      │同上方式  │            │        │附表│編號一及附表四編號一所│
│  │      │          │            │        │誤載│示之物均沒收銷燬之；扣│
│  │      │          │            │        │為20│案供第一級毒品海洛因包│
│  │      │          │            │        │00）│裝用之外包裝袋貳只（空│
│  │      │          │            │        │    │包裝總重壹點壹玖公克）│
│  │      │          │            │        │    │及如附表一編號三、四、│
│  │      │          │            │        │    │六、七、十所示之物均沒│
│  │      │          │            │        │    │收；及販賣第一級毒品所│
│  │      │          │            │        │    │得財物新台幣壹仟元，如│
│  │      │          │            │        │    │全部或一部不能沒收時，│
│  │      │          │            │        │    │以其財產連帶抵償之。  │
└─┴───┴─────┴──────┴────┴──┴───────────┘
 附表二：共同販賣甲基安非他命情形：
┌─┬───┬─────┬──────┬────┬──┬───────────┐
│編│購毒者│交易時間  │交易地點    │接聽電話│交易│    主        文      │
│號│      │          │            │及交付毒│金額│                      │
│  │      │          │            │品情形  │（新│                      │
│  │      │          │            │        │台幣│                      │
│  │      │          │            │        │/元 │                      │
│  │      │          │            │        │）  │                      │
│  │      │          │            │        │    │                      │
├─┼───┼─────┼──────┼────┼──┼───────────┤
│1 │賴秀幸│97年7月8日│賴秀幸位於彰│均汪趙美│500 │乙○○共同販賣第二級毒│
│  │      │下午4 時許│化縣大村鄉新│霞      │    │品，累犯，處有期徒刑柒│
│  │      │，賴秀幸以│興巷32號住處│        │    │年肆月。扣案如附表四編│
│  │      │00-0000000│            │        │    │號二所示之物沒收銷燬之│
│  │      │號電話撥打│            │        │    │（惟應扣除空包裝）；扣│
│  │      │0000000000│            │        │    │案供第二級毒品甲基安非│
│  │      │號行動電話│            │        │    │他命包裝用之外包裝袋參│
│  │      │          │            │        │    │只及如附表三編號十一所│
│  │      │          │            │        │    │示之物均沒收；及販賣第│
│  │      │          │            │        │    │二級毒品所得財物新台幣│
│  │      │          │            │        │    │伍佰元，如全部或一部不│
│  │      │          │            │        │    │能沒收時，以其財產連帶│
│  │      │          │            │        │    │抵償之。              │
├─┼───┼─────┼──────┼────┼──┼───────────┤
│2 │謝大郎│97年5月底 │彰化縣埔心鄉│由乙○○│2000│乙○○共同販賣第二級毒│
│  │      │某日，謝大│行政院衛生署│接聽電話│    │品，累犯，處有期徒刑柒│
│  │      │郎撥打0927│署立彰化醫院│；由汪趙│    │年肆月。扣案如附表四編│
│  │      │243040行動│附近        │美霞交付│    │號二所示之物沒收銷燬之│
│  │      │電話      │            │毒品    │    │（惟應扣除空包裝）；扣│
│  │      │          │            │        │    │案供第二級毒品甲基安非│
│  │      │          │            │        │    │他命包裝用之外包裝袋參│
│  │      │          │            │        │    │只及如附表三編號十所示│
│  │      │          │            │        │    │之物均沒收；及販賣第二│
│  │      │          │            │        │    │級毒品所得財物新台幣貳│
│  │      │          │            │        │    │仟元，如全部或一部不能│
│  │      │          │            │        │    │沒收時，以其財產連帶抵│
│  │      │          │            │        │    │償之。                │
├─┤      ├─────┼──────┼────┼──┼───────────┤
│  │      │97年6月9日│同上        │同上    │同上│乙○○共同販賣第二級毒│
│3 │      │晚上7 時許│            │        │    │品，累犯，處有期徒刑柒│
│  │      │，謝大郎以│            │        │    │年肆月。扣案如附表四編│
│  │      │0000000000│            │        │    │號二所示之物沒收銷燬之│
│  │      │號行動電話│            │        │    │（惟應扣除空包裝）；扣│
│  │      │撥打092724│            │        │    │案供第二級毒品甲基安非│
│  │      │3040號行動│            │        │    │他命包裝用之外包裝袋參│
│  │      │電話      │            │        │    │只及如附表三編號十所示│
│  │      │          │            │        │    │之物均沒收；及販賣第二│
│  │      │          │            │        │    │級毒品所得財物新台幣貳│
│  │      │          │            │        │    │仟元，如全部或一部不能│
│  │      │          │            │        │    │沒收時，以其財產連帶抵│
│  │      │          │            │        │    │償之。                │
├─┼───┼─────┼──────┼────┼──┼───────────┤
│4 │楊貫麟│97年6月25 │彰化縣員林鎮│由乙○○│1000│乙○○共同販賣第二級毒│
│  │      │日下午6 時│員林國中附近│、汪趙美│    │品，累犯，處有期徒刑柒│
│  │      │許，楊貫麟│            │霞接聽；│    │年肆月。扣案如附表四編│
│  │      │以00000000│            │由吳居榮│    │號二所示之物沒收銷燬之│
│  │      │73號行動電│            │交付毒品│    │（惟應扣除空包裝）；扣│
│  │      │話撥打0917│            │        │    │案供第二級毒品甲基安非│
│  │      │117848號行│            │        │    │他命包裝用之外包裝袋參│
│  │      │動電話    │            │        │    │只及如附表三編號十所示│
│  │      │          │            │        │    │之物均沒收；及販賣第二│
│  │      │          │            │        │    │級毒品所得財物新台幣壹│
│  │      │          │            │        │    │仟元，如全部或一部不能│
│  │      │          │            │        │    │沒收時，以其財產連帶抵│
│  │      │          │            │        │    │償之。                │
├─┤      ├─────┼──────┼────┼──┼───────────┤
│5 │      │97年6月30 │彰化縣員林鎮│由乙○○│同上│乙○○共同販賣第二級毒│
│  │      │日晚上10時│東西快速道路│接聽電話│    │品，累犯，處有期徒刑柒│
│  │      │45分許，以│橋下某處    │；由吳居│    │年肆月。扣案如附表四編│
│  │      │同上方式  │            │榮交付毒│    │號二所示之物沒收銷燬之│
│  │      │          │            │品      │    │（惟應扣除空包裝）；扣│
│  │      │          │            │        │    │案供第二級毒品甲基安非│
│  │      │          │            │        │    │他命包裝用之外包裝袋參│
│  │      │          │            │        │    │只及如附表三編號十所示│
│  │      │          │            │        │    │之物均沒收；及販賣第二│
│  │      │          │            │        │    │級毒品所得財物新台幣壹│
│  │      │          │            │        │    │仟元，如全部或一部不能│
│  │      │          │            │        │    │沒收時，以其財產連帶抵│
│  │      │          │            │        │    │償之。                │
├─┤      ├─────┼──────┼────┼──┼───────────┤
│6 │      │97年7月3日│彰化縣員林鎮│由乙○○│同上│乙○○共同販賣第二級毒│
│  │      │凌晨1 時許│員林國中附近│、汪趙美│    │品，累犯，處有期徒刑柒│
│  │      │，以同上方│            │霞2人接 │    │年肆月。扣案如附表四編│
│  │      │式        │            │聽電話；│    │號二所示之物沒收銷燬之│
│  │      │          │            │由吳居榮│    │（惟應扣除空包裝）；扣│
│  │      │          │            │（另案偵│    │案供第二級毒品甲基安非│
│  │      │          │            │辦）交付│    │他命包裝用之外包裝袋參│
│  │      │          │            │毒品    │    │只及如附表三編號十所示│
│  │      │          │            │        │    │之物均沒收；及販賣第二│
│  │      │          │            │        │    │級毒品所得財物新台幣壹│
│  │      │          │            │        │    │仟元，如全部或一部不能│
│  │      │          │            │        │    │沒收時，以其財產連帶抵│
│  │      │          │            │        │    │償之。                │
├─┤      ├─────┼──────┼────┼──┼───────────┤
│7 │      │97年7月7日│同上        │由乙○○│同上│乙○○共同販賣第二級毒│
│  │      │晚上9 時45│            │接聽電話│    │品，累犯，處有期徒刑柒│
│  │      │分許，以同│            │；由吳居│    │年肆月。扣案如附表四編│
│  │      │上方式    │            │榮交付毒│    │號二所示之物沒收銷燬之│
│  │      │          │            │品      │    │（惟應扣除空包裝）；扣│
│  │      │          │            │        │    │案供第二級毒品甲基安非│
│  │      │          │            │        │    │他命包裝用之外包裝袋參│
│  │      │          │            │        │    │只及如附表三編號十所示│
│  │      │          │            │        │    │之物均沒收；及販賣第二│
│  │      │          │            │        │    │級毒品所得財物新台幣壹│
│  │      │          │            │        │    │仟元，如全部或一部不能│
│  │      │          │            │        │    │沒收時，以其財產連帶抵│
│  │      │          │            │        │    │償之。                │
├─┤      ├─────┼──────┼────┼──┼───────────┤
│8 │      │97年7月11 │彰化縣員林鎮│同上    │1000│乙○○共同販賣第二級毒│
│  │      │日下午5 時│東西快速道路│        │（起│品，累犯，處有期徒刑柒│
│  │      │30分許    │橋下某處    │        │訴書│年肆月。扣案如附表四編│
│  │      │          │            │        │附表│號二所示之物沒收銷燬之│
│  │      │          │            │        │誤載│（惟應扣除空包裝）；扣│
│  │      │          │            │        │為50│案供第二級毒品甲基安非│
│  │      │          │            │        │0） │他命包裝用之外包裝袋參│
│  │      │          │            │        │    │只及如附表三編號十所示│
│  │      │          │            │        │    │之物均沒收；及販賣第二│
│  │      │          │            │        │    │級毒品所得財物新台幣壹│
│  │      │          │            │        │    │仟元，如全部或一部不能│
│  │      │          │            │        │    │沒收時，以其財產連帶抵│
│  │      │          │            │        │    │償之。                │
└─┴───┴─────┴──────┴────┴──┴───────────┘
附表三
一、海洛因壹包（淨重玖點玖肆公克，不含空包裝）。
二、研磨機壹台。
三、電子磅秤壹台。
四、藥鏟陸支。
五、玻璃吸食器貳支。
六、夾鏈袋參個。
七、不明粉末（葡萄糖）陸包。
八、注射針筒貳支。
九、塑膠袋伍個。
十、紅色行動電話壹支。
十一、黑色兔子圖樣之行動電話壹支（內含0000000000號SIM 卡
      壹張）。
十二、白色、黑色、粉紅色行動電話（粉紅色行動電話含000000
      0000號SIM 卡壹張）共參支。
附表四
一、海洛因壹包（淨重貳點玖柒公克，不含空包裝）。
二、甲基安非他命參包（毛重貳點伍捌貳公克）。


司法院資訊處製作；財團法人民間司法改革基金會備份。
